臺灣板橋地方法院刑事判決　　　　　　　96年度易字第3550號
公　訴　人　臺灣板橋地方法院檢察署檢察官
被　　　告　乙○○
上列被告因竊盜等案件，經檢察官提起公訴（九十六年度偵字第
二五八一○號），被告就被訴事實為有罪陳述，本院改行簡式審
判程序審理，判決如下：
    主  文
乙○○竊盜，累犯，處有期徒刑伍月，扣案之鑰匙貳支，沒收之
；又攜帶兇器竊盜未遂，累犯，處有期徒刑伍月，扣案活動扳手
貳把、尖嘴鉗壹把及Ｔ字扳手壹把，均沒收之。應執行有期徒刑
捌月，扣案鑰匙貳支、活動扳手貳把、尖嘴鉗壹把及Ｔ字扳手壹
把，均沒收之。
    事  實
一、乙○○前因搶奪案件，經臺灣高等法院於民國九十二年六月
    十九日以九十二年度上訴字第六二三號判決判處有期徒刑十
    月確定；再因竊盜案件，經臺灣士林地方法院於九十二年十
    一月十三日以九十二年度易字第四二二號判決判處有期徒刑
    二年確定，二罪定其應執行刑為有期徒刑二年九月，至九十
    四年十二月三十一日縮刑期滿執行完畢。猶不知悔改，因經
    濟拮据，竟再意圖為自己不法所有，於九十六年十月十八日
    下午十一時三十分許，在臺北縣蘆洲市○○街二○七巷五十
    二號前，持其所有之鑰匙，竊取甲○○所有停放於上址，車
    牌號碼ＨＭＡ－一○八號機車（引擎號碼：ＧＹ六Ｄ－七六
    八四四五），得手後供己騎乘使用；又意圖為自己不法之所
    有於翌日（十九日）上午三時三十分許，騎乘竊得之機車，
    攜帶其所有客觀上對人之生命、身體、安全構成威脅，具有
    危險性，足供兇器使用之活動扳手二把、尖嘴鉗一把、Ｔ字
    扳手一把，至臺北縣泰山鄉○○○路一○三巷六十七之二號
    旁，正持所攜帶之上揭活動扳手等工具，著手竊取丙○○所
    有停放於上址，車牌號碼八Ｄ－六三○二號（起訴書誤載為
    ＨＭＡ－一○八號）自用小貨車之車前保險桿時，適為警員
    巡邏經過查覺，乙○○心虛立即棄置上述機車及工具拔腿逃
    跑，為警當場逮捕並扣得上述工具及鑰匙二支。
二、案經甲○○、丙○○訴由臺北縣政府警察局新莊分局移送臺
    灣板橋地方法院檢察署檢察官偵查起訴，本院改行簡式審判
    程序審理。
    理  由
一、訊據被告乙○○對於上揭竊盜等犯行均坦承不諱，核與告訴
    人甲○○、丙○○於警詢、偵查中之證詞相符合，並有卷附
    扣押物品目錄表、贓物認領保管單各一紙及現場照片八幀可
    按，復有扣案被告所有供犯罪所用之鑰匙二支、活動扳手二
    把、尖嘴鉗一把、Ｔ字扳手一把可資佐證。被告之自白與事
    實相符合，本件事證明確，犯行堪以認定，應依法論科。
二、按所謂兇器之種類並無限制，凡客觀上足對人之生命、身體
    、安全構成威脅，具有危險性之兇器均屬之，且只須行竊時
    攜帶此種具有危險性之兇器為已足，並不以攜帶之初有行兇
    之意圖為必要。經查扣案活動扳手二把、尖嘴鉗一把、Ｔ字
    扳手一把，均為一體成形鋼鐵製，質地堅硬沈重，以之揮刺
    、擊打均足以傷害人之生命、身體，係客觀上足對人之生命
    、身體構成威脅，且有行兇之可能性及危險性，此有扣案物
    品及卷附相片可考，係屬於刑法第三百二十一條第一項第三
    款所指之「兇器」。核被告攜帶兇器竊盜，所為係犯刑法第
    三百二十一條第一項第三款之加重竊盜罪，又因著手竊盜行
    為後，即遭巡邏警員發覺而查獲，始致竊盜未遂，係犯同法
    第三百二十一條第二項、第一項之加重竊盜未遂罪，並依刑
    法第二十五條第二項之規定減輕其刑；又被告持其所有之鑰
    匙竊取他人之機車，核其所為係犯刑法第三百二十條第一項
    之竊盜罪。被告所犯上揭加重竊盜未遂、竊盜等罪間，犯意
    各別，行為互殊，應予分論併罰。被告前因搶奪案件，經臺
    灣高等法院於九十二年六月十九日以九十二年度上訴字第六
    二三號判決判處有期徒刑十月確定；再因竊盜案件，經臺灣
    士林地方法院於九十二年十一月十三日以九十二年度易字第
    四二二號判決判處有期徒刑二年確定，二罪定其應執行刑為
    有期徒刑二年九月，至九十四年十二月三十一日縮刑期滿執
    行完畢，此有臺灣高等法院被告前案紀錄表乙紙附卷可稽，
    於五年以內再故意犯本件有期徒刑以上之罪，應依刑法第四
    十七條第一項之規定論以累犯，並加重其刑，應先加後減之
    。爰審酌被告，有多次竊盜前科，素行不良，為圖小利，竊
    取他人所有之機車，又攜帶兇器竊取他人車前保險桿，已影
    響社會安寧及秩序，所竊得之財物價值非鉅，犯罪後已經坦
    承犯行，態度良好等一切情狀，分別量處如主文所示之刑，
    並定其應執行刑。末查，扣案鑰匙二支、活動扳手二把、尖
    嘴鉗一把、Ｔ字扳手一把，係供被告犯罪所用之物，為被告
    所有，業據被告供明在卷，應依刑法第三十八條第一項第二
    款之規定沒收之。
據上論斷，應依刑事訴訟法第二百七十三條之一第一項、第二百
九十九條第一項前段，刑法第三百二十條第一項、第三百二十一
條第一項第三款、第二項、第四十七條第一項、第二十五條第二
項、第五十一條第五款、第三十八條第一項第二款，刑法施行法
第一條之一，判決如主文。
本案經檢察官馬中人到庭執行職務。
中　　華　　民　　國　　96　　年　　12　　月　　21　　日
                 臺灣板橋地方法院刑事第十八庭
                    　　　　　  法　官  王綽光
以上正本證明與原本無異
如不服本判決應於送達後10日內向本院提出上訴狀（應附具理由
及繕本）
                                書記官　許清秋
中　　華　　民　　國　　96　　年　　12　　月　　24　　日
附錄本案論罪科刑法條全文：
中華民國刑法第320條
（普通竊盜罪、竊佔罪）
意圖為自己或第三人不法之所有，而竊取他人之動產者，為竊盜
罪，處5年以下有期徒刑、拘役或5百元以下罰金。
意圖為自己或第三人不法之利益，而竊佔他人之不動產者，依前
項之規定處斷。
前二項之未遂犯罰之。
中華民國刑法第321條
（加重竊盜罪）
犯竊盜罪而有左列情形之一者，處6月以上、5年以下有期徒刑：
一於夜間侵入住宅或有人居住之建築物、船艦或隱匿其內而犯之
　者。
二毀越門扇、牆垣或其他安全設備而犯之者。
三攜帶兇器而犯之者。
四結夥三人以上而犯之者。
五乘火災、水災或其他災害之際而犯之者。
六在車站或埠頭而犯之者。
前項之未遂犯罰之。
